【裁判字號】    92,易,78
【裁判日期】    920311
【裁判案由】    家庭暴力防治法之傷害
【裁判全文】
臺灣臺中地方法院刑事判決                            九十二年度易字第七八號
    公  訴  人  臺灣臺中地方法院檢察署檢察官
    被      告  乙  ○
右列被告因家庭暴力防治法之傷害案件，經檢察官提起公訴（九十一年度偵字第二○
四七七號），本院判決如左：
    主  文
乙○傷害人之身體，處拘役伍拾日，如易科罰金，以參佰元折算壹日。
    事  實
一、乙○與甲○為夫妻關係，二人屬於家庭暴力防治法第三條第一款規定之家庭成員
    。乙○於民國九十一年三月十四日下午五時許（起訴書誤載為凌晨零時許），在
    臺中西屯區○○路四三巷國泰四弄一一號甲○住處，因與甲○發生口角，竟基於
    普通傷害之犯意，徒手毆打甲○之頭部、胸部等處，致甲○受有鼻頭、上額及臉
    頰多處瘀血、腫脹等傷害。
二、案經被害人甲○訴由臺中市警察局第六分局報告臺灣臺中地方法院檢察署檢察官
    偵查起訴。
    理  由
一、訊據被告乙○固承認於右揭時地，與告訴人甲○發生口角之事實，惟矢口否認有
    何傷害犯行，辯稱：當天伊看到甲○被一名男子載，回家後質問甲○，甲○否認
    ，二人才發生口角，伊僅有拉甲○的手要去該名男子家對質，並未出手毆打甲○
    云云。經查：被告右揭傷害犯罪事實，業據告訴人於警訊時指訴綦詳（見偵卷第
    五頁），並有財團法人私立中國醫藥學院附設醫院九十一年三月十四日出具之診
    斷證明書在卷可稽（見偵卷第七頁），其上記載之告訴人傷勢與告訴人前開指訴
    相符，堪信為真實。被告前揭所辯，應係事後避重就輕之詞，不足為採。本件事
    證明確，被告犯行堪以認定。
二、被告與告訴人為夫妻關係，二人屬於家庭暴力防治法第三條第一款規定之家庭成
    員，此有被告之身分證影本附卷可憑（見偵卷第八頁）。核被告所為，係犯刑法
    第二百七十七條第一項普通傷害罪，而屬家庭暴力防治法第二條第二項所稱之家
    庭暴力罪。爰審酌被告身為人夫，不思以理性溝通協調方式解決夫妻間之紛爭，
    竟對告訴人施以暴力手段，其行為實不足取，惟念其素行良好，前無任何犯罪紀
    錄，有臺灣高等法院被告全國前案紀錄表在卷可參（見本院卷第四頁）等一切情
    狀，量處如主文所示之刑，並諭知易科罰金之折算標準。
據上論斷，應依刑事訴訟法第二百九十九條第一項前段，刑法第二百七十七條第一項
、第四十一條第一項前段，罰金罰鍰提高標準條例第一條前段、第二條，判決如主文
。
本案經檢察官林樹蘭到庭執行職務。
中      華      民      國      九十二      年      三    月    十一    日
                                臺灣臺中地方法院刑事第四庭
                                    審判長法  官  鄭  文  祺
          法  官  黃  家  慧
                                          法  官  羅  智  文
右正本證明與原本無異。
如不服本判決，應於判決送達後十日內向本院提出上訴狀，上訴於臺灣高等法院臺中
分院( 須附繕本 )。
                                          書記官
中      華      民      國      九十二      年      三    月    十二    日
附錄本案論罪科刑法條全文
刑法第二百七十七條第一項
傷害人之身體或健康者，處三年以下有期徒刑、拘役或一千元以下罰金。


司法院資訊處製作；財團法人民間司法改革基金會備份。
